臺灣高等法院刑事判決　　　　　　　　　　　　　九十二年度上易字第三六二八號
　　上　訴　人
　　即　被　告　甲○○
右上訴人因違反著作權法案件，不服臺灣新竹地方法院九十一年度自字第三七號，中
華民國九十二年七月四日第一審判決，提起上訴，本院判決如左：
    主  文
原判決撤銷。
甲○○共同明知為侵害著作權之物，意圖營利而交付，侵害他人之著作權，處有期徒
刑伍月，如易科罰金，以佰元折算壹日。緩刑貳年。
    事  實
本院認定之犯罪事實與原審判決書（如附件）事實欄之記載相同，茲引用之。
    理  由
一、訊之被告對於原審認定之犯罪事實，坦承不諱，其餘證據資料引用原判決書（如
    附件）理由欄所記載之證據，本件事證明確，被告犯行堪以認定。
二、查被告行為後，著作權法第九十三條第三款之規定於九十二年七月九日經立法院
    三讀通過總統公布修正，比較新舊法有關刑罰之規定，以舊法有利於被告，依刑
    法第二條第一項但書之規定，自應適用修正前之著作權法第九十三條第三款論科
    。核被告所為，係違反修正前著作權法第八十七條第二款之規定，應論以修正前
    同法第九十三條第三款之明知侵害著作權之物，意圖營利而交付，侵害他人之著
    作權罪。被告與其太太亦即案外人彭秀玉就上揭犯行間，具有犯意聯絡，行為分
    擔，為共同正犯。自訴代理人雖於原審認被告所為屬於常業犯，惟本件並無其他
    積極證據證明被告係以販賣違反著作權法之物為其主要業務及營收來源，本院本
    於職權認事用法，不受自訴人所引法條之拘束，理由引用原審判決書理由欄之說
    明。
三、原審認被告罪證明確，予以論罪科刑，固非無見。惟查，原審未及審酌著作權法
    之修正，亦未比較新舊法之適用，於法未合。被告上訴意旨，就原審量刑過重，
    指摘原判決不當，固無足取，惟原判決既有上開可議之處，自應由本院將原判決
    撤銷改判。爰審酌被告犯罪之動機、目的、手段、品行、智識程度、對金將公司
    商業利益及國家經濟秩序所生危害暨犯罪之態度等一切情狀，量處如主文第二項
    所示之刑，並諭知易科罰金之折算標準，以資懲儆。末查被告未曾受有期徒刑以
    上刑之宣告，有本院被告全國判案紀錄表一份在卷可按，被告因一時失慮誤罹刑
    章，經此教訓後當知警惕，信無再犯之虞，犯罪後並與自訴人達成和解，自訴代
    理人於本院亦請求給與被告自新之機會等語在卷，本院認被告所受刑之宣告，以
    暫不執行為適當，爰依刑法第七十四條第一款，併予宣告緩刑二年，以勵自新。
    扣案之ＶＣＤ光碟片一片及點歌本一冊，雖為供被告犯罪所用之物，然因被告已
    將之出售予自訴人之蒐證人員，故已非被告所有，爰不予宣告沒收之，附此敘明
    。
據上論結，應依刑事訴訟法第三百六十九條第一項前段、第三百六十四條、第三百四
十三條、第二百九十九條第一項前段、修正前著作權法第八十七條第二款、第九十三
條第三款，刑法第十一條前段、第二十八條、第四十一條第一項、第七十四條第一款
，判決如主文。
中　　　華　　　民　　　國　　九十三　　年　　　二　　　月　　二十六　　日
                              臺灣高等法院刑事第二十庭
                                  審判長法  官  洪  政  雄
                                        法  官  李  春  地
                                        法  官  鄧  振  球
右正本證明與原本無異。
不得上訴。
                                        書記官  洪  秋  帆
中　　　華　　　民　　　國　　九十三　　年　　　三　　　月　　　一　　　日
附錄：本案論罪科刑法條全文
修正前著作權法第八十七條第二款：
有下列情形之一者，除本法另有規定外，視為侵害著作權或製版權：
二、明知為侵害著作權或製版權之物而散布或意圖散布而陳列或持有或意圖營利而交
    付者。
修正前著作權法第九十三條第三款：
有下列情形之一者，處二年以下有期徒刑，得併科新臺幣十萬元以下罰金：
三、以第八十七條各款方法之一侵害他人之著作權者。
